臺灣臺南地方法院臺南簡易庭民事判決
111年度南簡字第988號
原      告  張宸瑋  
被      告  陳郭翠金

上列被告因侮辱案件，原告提起刑事附帶民事訴訟請求侵權行為
損害賠償，經本院刑事庭裁定移送前來(111年度簡附民字第72號
)，本院於民國111年9月26日言詞辯論終結，判決如下：
    主      文
被告應給付原告新臺幣3,000元，及自民國111年5月31日起至清
償日止，按週年利率百分之5計算之利息。
原告其餘之訴駁回。
本判決第一項得假執行。
    事實及理由
一、原告主張：被告於民國111年2月25日晚間20時13分許，在臺
    南市○區○○街000巷00弄00號，因停車與原告友人即訴外人薛
    力慈發生爭執，被告竟心生不滿，基於公然侮辱之犯意，在
    該不特定人得共見共聞之場所，以「肖查某」等語辱罵原告
    ，足以貶損原告之人格，不法侵害原告之名譽權。為此，爰
    依侵權行為之法律關係，請求被告賠償精神慰撫金新臺幣(
    下同)30萬元等語。並聲明：被告應給付原告30萬元，及自
    刑事附帶民事起訴狀繕本送達翌日起至清償日止，按週年利
    率百分之5計算之利息。
二、被告則以：伊確實曾辱罵原告，刑事部分亦有判決等語。
三、本院之判斷：
(一)原告主張被告於上開時、地以「肖查某(台語)」一語辱罵原
    告之事實，經本院以111年度簡字第1342號刑事判決認被告
    「犯公然侮辱罪，處罰金3,000元，如易服勞役，以1,000元
    折算1日。」在案，且為被告所不爭執，此經本院核閱上開
    刑事判決無誤，故原告主張被告有上開公然侮辱之侵權行為
    事實，尚非無據，自堪信為真實。
(二)按因故意或過失，不法侵害他人之權利者，負損害賠償責任
    。又不法侵害他人之身體、健康、名譽、自由、信用、隱私
    、貞操，或不法侵害其他人格法益而情節重大者，被害人雖
    非財產上之損害，亦得請求賠償相當之金額，民法第184條
    第1項前段、第195條第1項前段分別定有明文。經查，本件
    被告對原告辱罵「肖查某(台語)」一語之行為，不法侵害原
    告之名譽，業據認定如前，則原告主張依上開規定請求被告
    賠償原告精神上所受之損害，即屬有據。次按非財產上損害
    之慰撫金數額，究竟若干為適當，應斟酌兩造身分、地位、
    經濟狀況、加害程度及其他各種情形，俾為審判之依據(最
    高法院86年度台上字第511號、第3537號判決意旨參照)。本
    件原告學歷為大專畢業，職業為鋼琴老師；被告國小畢業，
    無業，已照顧中風之配偶13年，經兩造陳明在卷(見本院卷
    第24頁)。本院衡酌兩造教育程度、經濟狀況、身分、地位
    ，並考量被告之加害情節及原告之名譽受害之輕重程度等情
    狀，認原告就所請求受公然侮辱犯行之精神慰撫金，以3,00
    0元之範圍內為適當；逾此部分之請求，核屬過高，應予駁
    回。
四、綜上所述，原告依侵權行為之法律關係，請求被告賠償3,00
    0元及自刑事附帶民事起訴狀繕本送達翌日即111年5月31日
    起至清償日止，按週年利率百分之5計算之利息部分，為有
    理由，應予准許。逾此範圍，則無理由，應予駁回。
五、本件係依民事訴訟法第427條第2項規定適用簡易訴訟程序所
    為被告敗訴之判決，依同法第389條第1項第3款之規定，應
    依職權宣告假執行。
六、本件係刑事附帶民事訴訟，由刑事合議庭裁定移送本庭之事
    件，依刑事訴訟法第504條第2項之規定，免納裁判費，本件
    訴訟中亦未生其他訴訟費用，故無應確定之訴訟費用額，爰
    不為訴訟費用負擔之諭知，併此敘明。　
中　　華　　民　　國　　111 　年　　9 　　月　　27　　日
                  臺灣臺南地方法院臺南簡易庭
                                  法  官　李姝蒓
以上正本係照原本作成。
如不服本判決，應於判決送達後20日內向本院提出上訴狀，並表
明上訴理由，如於本判決宣示後送達前提起上訴者，應於判決送
達後20日內補提上訴理由書(須附繕本)。
中　　華　　民　　國　　111 　年　　9 　　月　　27　　日
                                  書記官　張鈞雅